高雄高等行政法院裁定
                                      109年度訴字第242號
原      告　○○○
訴訟代理人　劉雅雲　律師
被      告　澎湖縣立馬公國民中學

代　表　人　黃銘廣
訴訟代理人　林夙慧　律師
          　林宏哲　律師
　          林怡廷　律師
上列當事人間解聘事件，原告不服澎湖縣政府中華民國109年5月
26日府訴審字第1090013973號訴願決定及行政院109年7月8日院
臺訴字第1090180229號訴願決定，提起行政訴訟，本院裁定如下
：
    主  文
一、原告之訴及追加之訴均駁回。
二、訴訟費用由原告負擔。
　　理  由
一、經查：
(一)原告原係被告教師，被告於民國107年11月27日接獲舉報校
    內疑似師生戀等事件（下稱本事件），經進行校安及社政通
    報後，被告之性別平等教育委員會（下稱性平會）召開會議
    決議受理並組成調查小組調查，嗣於108年3月4日作成調查
    報告，認定原告與被告學生師生戀一節，違反行為時校園性
    侵害性騷擾或性霸凌防治準則（下稱防治準則）第7條第1項
    不得發展有違專業倫理之關係，且原告於發現其有上開違反
    專業倫理之虞時，未主動迴避或通報被告處理，亦違反同條
    第2項規定，提經108年3月18日被告107學年度第2學期第1次
    性平會會議決議（處分可閱卷第102-103頁)，通過調查報告
    ，並依行為時教師法(下稱教師法)第14條第1項第13款規定
    ，移由被告108年4月9日107學年度第4次教師評審委員會（
    下稱教評會）會議（下稱108年4月9日會議）決議（同上卷
    第114-117頁），原告之行為違反防治準則第7條及教師聘約
    第4點(三)等規定，依教師法第14條第1項第13款及第2項規
    定，予以解聘及1年內不得聘任為教師後，被告除以108年4
    月15日澎馬公中人字第1080100133號函(下稱108年4月15日
    函，同上卷第187-188頁)通知原告，並於同日函報澎湖縣政
    府於108年5月1日以府教學字第1080023515號函(下稱108年5
    月1日函，同上卷第207頁)核准被告辦理原告解聘案，被告
    據以108年5月6日澎馬公中人字第1080001556號函(下稱原處
    分，同上卷第208-209頁)通知原告，自該函送達之次日起解
    聘生效。原告不服被告108年4月15日函，提起申復，經被告
    於108年5月18日做成申復審議決定駁回其申復（同上卷第23
    7-242頁)，並以108年5月21日澎馬公中輔字第1080100179號
    函（下稱108年5月21日函，本院卷第45頁）通知原告。原告
    不服，提起申訴，經澎湖縣教師申訴評議委員會108年7月9
    日府教學字第10809071001號申訴決定（本院卷第61-77頁）
    駁回申訴。原告不服，提起再申訴，經教育部中央教師申訴
    評議委員會109年1月13日再申訴決定（本院卷第81-95頁）
    駁回再申訴。
(二)其間，原告於108年5月31日具申請函，請求被告提供性平會
    、教評會歷次會議審議本件相關資料，經被告以108年6月14
    日澎馬公中人字第1080002129號函(下稱108年6月14日函，
    行政院可閱卷第34頁)檢送予原告。原告嗣於108年7月18日
    復具申請函(處分可閱卷第288-289頁)，以被告教評會108年
    4月9日會議對其提案解聘3次，並經3次正式表決，且均有案
    由，惟提供原告之該次會議紀錄僅有第3次表決之案由及結
    果，未有表決票數之記載，且漏未提供被告性平會107學年
    度第2學期第1次及第2次會議紀錄等語。經被告以108年7月
    29日澎馬公中人字第1080100286號函(下稱108年7月29日函
    ，同上卷第462-463頁)函復原告，原告不服，向行政院提起
    訴願。
(三)原告對被告108年4月15日函、原處分、108年5月21日函、10
    8年6月14日函、108年7月29日函、申訴評議決定、再申訴決
    定不服，於109年2月14日(收文日期)向行政院提起訴願，經
    行政院以109年7月8日院臺訴字第1090180229號訴願決定（
    下稱行政院訴願決定）對再申訴決定為訴願不受理（本院卷
    第111-121頁），就其餘部分，移由澎湖縣政府以109年5月
    26日府訴審字第1090013973號訴願決定(下稱縣府訴願決定)
    不受理其訴願(本院卷第97-109頁)等情，有上開文件附卷可
    稽。原告對上開訴願決定均表不服，遂提起行政訴訟，聲明
    求為判決：(一)原處分、申復決定、申訴決定、再申訴決定
    及訴願決定(縣府訴願決定及行政院訴願決定)均撤銷。(二)
    被告108年7月29日函應予撤銷，被告就原告於108年7月18日
    之申請，應提出「107學年度第2學期第1次與第2次性平事件
    會議紀錄以及108年4月9日教評會會議之完整表決紀錄」。
二、原告請求撤銷原處分、申復決定、申訴決定、再申訴決定及
    訴願決定部分：
(一)按「原告之訴，有下列各款情形之一者，行政法院應以裁定
    駁回之。但其情形可以補正者，審判長應定期間先命補正：
    ……六、起訴逾越法定期限者。……。」「第4條及第5條訴
    訟之提起，應於訴願決定書送達後2個月之不變期間內為之
    。」行政訴訟法第107條第1項第6款、第106條第1項前段分
    別定有明文。次按，參照最高行政法院98年7月份第1次庭長
    法官聯席會議決議意旨，公立學校教師受解聘、停聘或不續
    聘之處分者，行為時教師法第33條固賦予教師得選擇依循申
    訴、再申訴、行政訴訟；或經由訴願、行政訴訟之雙軌救濟
    途徑，但僅得二者擇一，不得同時或先後兼行，其已選擇其
    中之一救濟途徑行之，即不得再循另一救濟途徑續行爭訟（
    最高行政法院106年度裁字第1894號裁定意旨參照）。
(二)依上開最高行政法院98年7月份第1次庭長法官聯席會議決議
    及106年度裁字第1894號裁定意旨，原告本不得就原處分同
    時併行或先後實施申訴及訴願救濟程序，今原告既已就原處
    分提起申訴、再申訴，並經教育部中央教師申訴評議委員會
    109年1月13日駁回再申訴決定，並同時教示如不服評議決定
    ，得向本院提起行政訴訟(本院卷第95頁)。則原告自應於收
    受上開再申訴評議書後之2個月內向本院提起行政訴訟，然
    原告捨此不為，復又於109年2月14日(收件日，行政院訴願
    可閱卷第1頁)向行政院提起訴願，自非法之所許。又原告係
    於109年2月4日收受再申訴評議書，有教育部送達證書附再
    申訴不可閱卷（倒數第2頁）可稽，是以原告向本院提起行
    政訴訟之2個月不變期間，應自再申訴評議書送達之次日即
    109年2月5日起算；又因原告住在澎湖縣馬公市，在途期間
    加計19日，所以算至109年4月23日（星期四）即屆滿2個月
    不變期間。原告遲至109年7月27日始向本院提起行政訴訟，
    有本院收文戳可按，核已逾2個月之法定期限，依前述法條
    規定，其提起本件訴訟，顯非合法，且其情形已無從補正，
    自應予駁回。又原告之訴既因起訴逾期而駁回，則其實體上
    之主張即無審究之必要。
三、原告請求撤銷被告108年7月29日函，被告就原告於108年7月
    18日之申請，應提出「107學年度第2學期第1次與第2次性平
    事件會議紀錄以及108年4月9日教評會會議之完整表決紀錄
    」部分，經原告訴訟代理人於本院110年3月25日行準備程序
    時主張於閱卷時已經有看到內容，故撤回上開聲明（本院卷
    第287頁），經核原告撤回部分被告並未反對，且此部分撤
    回無礙於公益之維護，依行政訴訟法第113條第1項規定，應
    予准許。
四、追加之訴部分：
(一)按訴之追加乃係在合法提起之訴訟外另行追加新訴，以起訴
    合法為前提，倘原起訴並不合法，則其所為訴之追加，亦屬
    於法不合，應併予駁回。
(二)依原告起訴狀（本院卷第11頁）之記載，原告起訴時係聲明
    求為判決：(一)原處分、申復決定、申訴決定、再申訴決定
    及訴願決定(縣府訴願決定及行政院訴願決定)均撤銷。(二)
    被告108年7月29日函應予撤銷，被告就原告於108年7月18日
    之申請，應提出「107學年度第2學期第1次與第2次性平事件
    會議紀錄以及108年4月9日教評會會議之完整表決紀錄」。
    嗣原告於起訴狀繕本送達被告後，復於109年9月22日（本院
    收文日期）具狀請求：先位聲明：(一)原處分、申復決定、
    申訴決定、再申訴決定及訴願決定(縣府訴願決定、行政院
    訴願決定)均撤銷。(二)被告108年7月29日函應予撤銷，被
    告就原告於108年7月18日之申請，應提出「107學年度第2學
    期第1次與第2次性平事件會議紀錄以及108年4月9日教評會
    會議之完整表決紀錄」。備位聲明：確認原處分無效。（見
    原告行政追加訴之聲明狀，本院卷第189頁）。惟查，起訴
    狀訴之聲明包含撤銷被告解聘函之撤銷訴訟及請求撤銷被告
    108年7月29日函，並作成准予提供其所申請之會議紀錄之行
    政處分之課予義務訴訟，其中撤銷訴訟部分因起訴逾期，原
    告起訴難認合法，應予駁回，而課予義務訴訟部分，因原告
    已於110年3月25日本院行準備程序時撤回，已如上述。依前
    揭說明，訴之追加乃係以起訴合法為前提，而原告之起訴（
    起訴狀訴之聲明(一)撤銷訴訟）並不合法，是其自無從為訴
    之追加，復查無行政訴訟法第111條第3項所列各款應予准許
    追加之情形，故其所為上揭訴之追加，亦屬於法不合，應併
    予駁回。
五、結論：起訴及追加之訴均為不合法。
中　　華　　民　　國　　110　 年　　4　　 月　　30　　日
              高雄高等行政法院第二庭
                          審判長法官　李　協　明
                                法官　曾　宏　揚
                                法官　廖　建　彥
以上正本係照原本作成。
如不服本裁定，應於裁定送達後10日內以書狀敘明理由，經本院
向最高行政法院提出抗告（須按對造人數附具繕本）。
中　　華　　民　　國　　110　 年　　4　　 月　　30　　日

 　　　　　　　　　　　　　　 書記官　洪　美　智